臺灣桃園地方法院刑事判決　　　　　　　 94年度易字第647號
公　訴　人　臺灣桃園地方法院檢察署檢察官
被　　　告　己○○
選任辯護人　鄭世脩律師
上列被告因恐嚇等案件，經檢察官提起公訴（92年度偵字第1605
9 號），本院合議庭裁定改依簡式審判程序，判決如下：
    主  文
己○○連續以加害財產之事，恐嚇他人致生危害於安全，處有期
徒刑伍月，如易科罰金，以佰元折算壹日；又對於公務員依法
執行職務時，施強暴，處有期徒刑陸月，如易科罰金，以佰元
折算壹日。應執行有期徒刑拾月，如易科罰金，以佰元折算壹
日。
    事  實
一、己○○前曾因竊盜案件，於民國七十三年十一月十日經台灣
    高雄地方法院以七三年度訴字第一四八三號判決判處有期徒
    刑八月確定，於七十三年十二月二十九日入監服刑，七十四
    年五月二十六日執行完畢（不構成累犯）。詎猶不知悔改，
    己○○係全民計程車司機聯誼會太陽車隊成員，平日在桃園
    縣蘆竹鄉○○○○道附近載客營利，見南崁交流道附近客源
    豐厚，為獨攬客源，竟基於恐嚇其他排班計程車司機及附近
    商家之概括犯意，於九十一年六月十日晚間，在桃園縣蘆竹
    鄉南崁和欣客運前，見非屬其車隊成員戊○○在該處排班，
    遂將其所駕計程車駛至戊○○所駕計程車之前，詢問戊○○
    營業狀況如何，戊○○表示：「剛跑一趟八德回來」，己○○即向之表示：「你今賺夠了，可以回家睡換我賺了，你車
    快開，我的車要插進來」，戊○○則稱：「我整個下午只跑
    一趟而己，我想多跑幾趟」，未料己○○竟無視於計程車司
    機乙○○、庚○○等人在旁，仍對之恐嚇稱：「叫你回去睡
    ，你就回去睡，你在囉唆什麼，你再不走我就馬上將你的車
    給砸掉，讓你沒飯吃」等詞，並對於在旁另位司機乙○○恐
    嚇：「如果你再去排班，要砸壞你的車子」等語，致使戊○○及乙○○心生畏懼，害怕所駕計程車遭己○○砸毀，因此
    不敢停留，隨即將車駛離，並且不敢再至相同地點排班，而
    生危害於安全；復於九十一年七月中旬間某日上午，在桃園
    縣蘆竹鄉○○路即丙○○、丁○○夫妻所共同經營之小吃店
    前，見丙○○所有之之箱型車停放在店前，使其所駕駛之計
    程車無法停放，即出言恐嚇丁○○：「你不知道這裡是我全
    民車行太陽車隊做生意的地方，你的車停在這裡，我要怎麼
    做生意，你快叫人把車開走，你不開走的話，我就將你的車
    砸掉」等詞，致丁○○心生畏懼，通知其夫丙○○將車駛離
    ，而生危害於安全；另於九十一年八月十三日，己○○與太
    陽車隊計程車司機約十餘人，在桃園縣蘆竹鄉成安計程車行
    ，與車行負責人壬○○發生糾紛，經桃園縣政府警察局蘆竹
    分駐所警員陳世樑、林白羽、游騰鵬、蔡易諵等四人據報著
    制服前往處理，詎己○○竟不服勸阻，另基於妨害公務之犯
    意，除以台語向員警稱：「警察很大嗎？」，並以腳踹陳世
    樑，以此強暴方式對依法執行公權力之員警，施以不法腕力
    。
二、案經桃園縣政府警察局大園分局報請台灣桃園地方法院檢察
    署檢察官偵查起訴。
    理  由
一、按本件被告己○○所犯係死刑、無期徒刑、最輕本刑為三年
    以上有期徒刑以外之罪，其於審理程序就前揭被訴事實為有
    罪之陳述，經本院告知簡式審判程序之旨，並聽取其與公訴
    人之意見後，本院認無不得或不宜改依簡式審判程序進行之
    處，爰依刑事訴訟法第二百七十三條之一第一項、第二百八
    十四條之一，裁定本件行簡式審判程序，合先敘明。又本件
    檢察官起訴之犯罪事實包括：(一)於九十一年六月十日晚間，
    在桃園縣蘆竹鄉南崁和欣客運前，被告為獨攬客源，對戊○○恐嚇稱：「叫你回去睡，你就回去睡，你在囉唆什麼，你
    再不走我就馬上將你的車給砸掉，讓你沒飯吃」等詞，致使
    戊○○心生畏懼，害怕所駕計程車遭己○○砸毀，因此不敢
    停留並立刻將車駛離，並不敢再至相同地點排排班。(二)於九
    十一年七月中旬間某日上午，在桃園縣蘆竹鄉○○路即丙○○、丁○○夫妻所共同經營之小吃店前，為了停車位問題，
    出言恐嚇丁○○：「你不知道這裡是我全民車行太陽車隊做
    生意的地方，你的車停在這裡，我要怎麼做生意，你快叫人
    把車開走，你不開走的話，我就將你的車砸掉」等詞，致丁○○心生畏懼，通知其夫丙○○將車駛離；復於九十一年九
    十一年七月下旬間某日夜間，亦因停車位問題，被告再度前
    往該小吃店，向丙○○恐嚇稱：「你今天憑什麼趕我車隊的
    車子，你是不想在這裡繼續做生意，我警告你，我太陽車隊
    不是好惹的，你如果敢再趕我車隊的車子，我就發動車隊的
    計程車把你的小吃店包圍起來，並把你的小吃店給砸掉，讓
    你生意做不成，不信的話，你可以試試看」等語，致丙○○
    心生畏懼。(三)於九十一年八月初某日下午，在桃園縣蘆竹鄉
    和欣客運前，被告為插隊招攬客源，對辛○○恐嚇稱：「我
    高興停在那裡是我家的事，妳一個女子管什麼，幹ｘ娘，妳
    是不曾被人砸過車，這是我的地盤，我最大，我要怎樣就怎
    樣，妳不要以為妳是女子我就不敢打妳，今天就讓妳見識一
    下，什麼叫做流氓」，語畢遂即以車內無線電呼叫車隊十餘
    部計程車前往助勢，致辛○○心生畏懼。(四)被告為獨攬客源
    ，希成安計程車行停止營業，惟被該車行之負責人壬○○所
    拒絕，被告因此於九十一年八月十三日，夥同太陽車隊計程
    車司機約十餘人，前往成安計程車行，向壬○○恐嚇稱：「
    你們從今天以後，不准在南崁交流道附近排班載客，不然的
    話，出去發生什麼事情，我可不負責，同時明天起，該地區
    由我們太陽車隊負責此排班」等詞，並毆打隔壁經營檳榔攤
    之甲○○（傷害部分未據提出告訴），被告挾此眾人暴力逞
    凶之勢，向壬○○恐嚇稱：「今天你沒有誠意解決問題，大
    家試試看，看誰的實力比較好」等詞，亦向遭毆傷之甲○○
    恐嚇稱：「你檳榔不賣，跑來管閒事，等一下我就叫人將你
    的檳榔攤砸掉，讓你沒辦法賣檳榔」等語，被告另糾集約四
    、五十部計程車司機分持棍棒將車行及檳榔攤之設備砸毀後
    （均未據提出告訴），並共同毆打適在該處之計程車司機辛○○成傷（未據提出告訴），桃園縣政府警察局蘆竹分駐所
    警員陳世樑、林白羽、游騰鵬、蔡易諵等四人據報著制服前
    往處理，詎被告仍以台語向員警稱：「警察很大嗎？」，並
    以腳踹陳世樑，以此強暴方式對依法執行公權力之員警，施
    以不法腕力。惟公訴檢察官於本院九十四年九月二十日審判
    期日，當庭將上述(二)之事實除「被告恐嚇丁○○、丙○○『
    要他把車開走，否則會把他的車砸掉』」外、(三)全部事實、
    (四)之事實除「被告涉嫌妨害公務」外均全部減縮，並就(一)之
    事實中擴張被告恐嚇乙○○之部分，本院自無需就上開減縮
    之事實為判決，附此敘明。
二、上開事實，業據被告於本院審理時均坦承不諱，核與被害人
    戊○○、庚○○、乙○○、丙○○、丁○○、陳世樑、林白
    羽、游騰鵬、蔡易諵於警詢、偵查時指訴之情節相符，並有
    照片九幀附卷可稽，足見被告前開自白確與事實相符，堪予
    採認。本件事證明確，被告犯行堪予認定。
三、核被告所為，係犯刑法第一百三十五條第一項之對於公務員
    依法執行職務時施以強暴罪及第三百零五條恐嚇罪。被告先
    後多次恐嚇犯行，時間緊密，犯意概括，所犯構成要件均相
    同，為連續犯，依刑法第五十六條規定，以一連續恐嚇罪論
    ，並加重其刑。被告所犯前開二罪間，犯意各別，罪名互殊
    ，應予分論併罰之。爰審酌被告為招攬生意，竟以不法手段
    恐嚇其他業者，對於他人之財產安全產生危害，有礙社會秩
    序，對於執行公務之警員亦施以強暴之不法腕力，亦足徵其
    視法律於無物之心態及其犯罪手段、品行、智識程度，惟念
    及其於犯後尚能坦承犯行，態度良好等一切情狀，本院認到
    庭實行公訴之檢察官向本院對被告所犯上開二罪分別具體求
    刑五月及六月，要與被告之犯行相當，爰依公訴人之具體求
    刑，對被告量處如主文所示之刑，並諭知易科罰金之折算標
    準，並定其應執行刑及易科罰金之折算標準。
據上論斷，應依刑事訴訟法第二百七十三條之一、第二百九十九
條第一項前段，刑法第一百三十五條第一項、第三百零五條、第
四十一條第一項前段、第二項、第五十一條第五款，罰金罰鍰提
高標準條例第一條前段、第二條，判決如主文。
本案經檢察官劉承武到庭執行職務。
中　　華　　民　　國　　94　　年　　9 　　月　　30　　日
                  刑事第四庭  審判長法　官　黃斯偉
                                    法  官  陳心婷
                                    法  官  張淑華
以上正本證明與原本無異。
如不服本判決，應於送達後10日內，向本院提出上訴狀。
                                    書記官　郭中明
中　　華　　民　　國　　94　　年　　9 　　月　　30　　日
附錄本案論罪科刑法條
中華民國刑法第135條
對於公務員依法執行職務時，施強暴脅迫者，處三年以下有期徒
刑、拘役或三百元以下罰金。
意圖使公務員執行一定之職務或妨害其依法執行一定之職務或使
公務員辭職，而施強暴脅迫者，亦同。
犯前二項之罪，因而致公務員於死者，處無期徒刑或七年以上有
期徒刑；致重傷者，處三年以上、十年以下有期徒刑。
中華民國刑法第305條
(恐嚇危害安全罪)
以加害生命、身體、自由、名譽、財產之事，恐嚇他人致生危害
於安全者，處二年以下有期徒刑、拘役或三百元以下罰金。
